# 债务重组中介费用是否应作为债权发行交易成本摊销

提问人：猪头小生 时间：2019-12-05 06:30:26
求助各位，情况如下：
公司原有债券到期未能偿还，通过聘请 FA和律师最终协调债权人同意以下方案：
1.签署重组协议的，将支付一定金额的早鸟奖励；
2. 将发行一份以后年度到期的新债券替代现有逾期债券，新债券发行后老债券自动注销。
求问：
1.早鸟奖励能否作为新债券的发行成本，按实际利率法进行摊销；
2. 由于债务重组的最终结果为发行新债券，是否可以认为债务重组的各项中介费用和新债券发行直接相关，作为交易费用，按实际利率法进行摊销？
非常感谢。

回答人：chenyiwei
1 、此问题应对照金融工具准则中的交易费用概念予以分析，即是否符合新准则 CAS22 第三十三条中的 “增量费用” 概念。个人理解 “早鸟奖励” 是鼓励债权人尽早签约，故应直接费用化，不计入所发行的债券的初始计量金额。
2 、原理同上述 1 ，只有满足 CAS22 第三十三条增量费用条件的中介费用（如新债券的承销费）才可以。